# 请教陈版主，关于实物资产是否可以在金融资产列报问题

提问人：wangjiao0451 时间：2020-07-24 17:49:58
陈版主您好：
我们遇到一个客户（非金融机构） 2009 年买了铑粉，持有意图是赚取差价，客户放存货核算，我们结合其持有意图想重分类至交易性金融资产核算，但金融资产一般核算的都是债券、股票等非实物资产，不知该实物资产是否可纳入交易性金融资产核算？
盼回复。

回答人：chenyiwei
金融资产是合同权利，因此不可能将实物资产作为金融资产进行核算和列报。对于持有的贵金属，应作为存货核算，按成本与可变现净值孰低计量。
2019 年 9 月，就《企业会计准则解释第 13 号》征求意见时，征求意见稿中曾有一条规定：“商品经纪商从商品现货市场交易中获取的、且以交易为目的持有的、为从价格波动中获取利润的大宗商品，应当按公允价值减去出售费用后的净额计量，其变动应当计入当期损益（公允价值变动损益）。”但最后该解释正式发布时，该条被删除，并未纳入正式发布的文件中，所以该做法在目前的准则下仍然是不允许的。

提问人：wangjiao0451 时间：2020-12-18 21:33:07
陈版，请问后续该贵金属处置时，在“其他业务收入和其他业务成本”确认收入并结转成本，对应的现金流我们是投资活动，我这样理解是否正确？

回答人：chenyiwei
不建议计入收入、成本，建议按净额列入资产处置损益。现金流可以作为投资活动。